# 合并抵销处理

提问人：windy1978 时间：2015-07-24 10:35:45
A公司 2014 年 12 月 31 日收购B公司53%股权，但 2014 年A公司与B公司之间有往来余额，B公司计提坏账准备 700 万元。 问： 1 、A公司年末是否应将这笔坏账准备抵销？ 2 、如果抵销，会计分录怎么做

回答人：chenyiwei
如果是非同一控制下合并，且B是被合并方，原先B是债权人，对A的应收款计提了坏帐准备，但A的还款能力并无问题，则表明B计提坏帐准备是不恰当的，则在编制购买日合并报表时，应首先转回B公司计提的坏帐准备，相应增加B公司购买日的可辨认净资产公允价值（但不是转入损益，因为B公司购买日前的损益表是不纳入A的合并报表的。这相应也会导致减少合并报表层面购买日确认的合并商誉），然后再将B的应收和A的应付抵销即可。